【裁判字號】    95,訴,8354
【裁判日期】    970613
【裁判案由】    遷讓房屋等
【裁判全文】
臺灣臺北地方法院民事判決              95年度訴字第8354號
原      告  甲○○
訴訟代理人  李威廷律師
被      告  己○○
            乙○○○
            辛○○
            丙○○原名；丑○.
            丁○○
            庚○○
共      同
訴訟代理人  李弘仁律師
被      告  壬○○原名丑○均.
            戊○○
            昇丰國際有限公司
兼  上一人
法定代理人  癸○○
上列當事人間請求遷讓房屋等事件，本院於民國97年5月9日言詞
辯論終結，判決如下：
    主  文
被告己○○、癸○○、昇丰國際有限公司應自台北市○○路○段
一六六號一樓建物（如附圖一樓部分）遷出。
被告己○○應自民國九十五年六月十九日起至自前項建物遷出之
日止，按月給付原告新台幣壹萬參仟壹佰貳拾伍元。
原告其餘之訴駁回。
訴訟費用由被告己○○、癸○○、昇丰國際有限公司負擔百分之
二十五，餘由原告負擔。
本判決第一、二項於原告以新台幣捌萬元為被告己○○、癸○○
、昇丰國際有限公司供擔保後，得假執行。但被告己○○、癸○○、昇丰國際有限公司如以新台幣貳拾參萬玖仟玖佰元為原告供
擔保，得免為假執行。
原告其餘假執行之聲請駁回。
    事實及理由
壹、程序部分：
一、被告壬○○未於言詞辯論期日到場，核無民事訴訟法第386
    條各款所列情形，爰依原告之聲請，由其一造辯論而為判決
    。
二、按訴狀送達後，原告不得將原訴變更或追加他訴；但請求之
    基礎事實同一、擴張或減縮應受判決事項之聲明者，不在此
    限；被告於訴之變更或追加無異議，而為本案之言詞辯論者
    ，視為同意變更或追加，民事訴訟法第255條第1項第2、3款
    、第2項定有明文。查本件原告起訴時其訴之聲明分別請求
    ：「一、被告己○○、庚○○應將坐落台北市○○區○○段
    3小段421地號土地上之建物門牌號台北市○○路○段166號4
    樓拆除後與被告乙○○○、丑○均（更名為壬○○）、辛○○、戊○○、丑○偉（更名為丙○○）、丁○○共同將土地
    返還原告。二、被告己○○、庚○○應自民國82年1月1日起
    至返還前項土地予原告之日止，按月給付原告新台幣（下同
    ）9,361.7元。三、被告己○○、乙○○○、丑○均、辛○○、戊○○、丑○偉、丁○○、庚○○應自門牌號台北市○○區○○路1段166號1樓至4樓建物遷出。四、被告己○○、
    丑○均、辛○○、戊○○、丑○偉、丁○○、庚○○應自95
    年6月19日起至自前項建物遷出之日止，按月給付原告新台
    幣105,000元。五、被告癸○○及昇丰國際有限公司應自門
    牌號台北市○○區○○路1段166號1樓建物遷出」；嗣於97
    年5月9日變更訴之聲明為如下原告聲明欄所示。查其據以請
    求之基礎事實並未變更，或僅減縮，或依現場履勘及測量結
    果變更應受判決事項之聲明，且被告己○○、乙○○○、辛○○、戊○○、丙○○、丁○○、庚○○就原告所為訴之變
    更無異議而為言詞辯論，核與首揭規定相符，自應准許，先
    予敘明。
貳、實體部分：
一、原告主張：
（一）緣原告之父辰○○生前係坐落台北市○○區○○段3小段4
      21地號土地（以下簡稱系爭土地）及其上建物門牌號碼台
      北市○○路○段166號1樓至3樓建物（以下簡稱系爭房屋1
      至3樓）之所有權人，先後將該房地借與其親戚即訴外人
      寅○○、卯○○及被告己○○及其家屬使用，其間卯○○
      及寅○○先後過世，該房地繼續由被告己○○及其家屬（
      妻乙○○○，子壬○○、辛○○、戊○○、丙○○、女丁○○）及卯○○之養子即被告庚○○等人借用。被告己○○於借用該房地期間，未經辰○○同意，擅自於82年，在
      前揭建物上搭建有獨立出入口之4樓違章建物（以下簡稱
      系爭房屋4樓），由被告己○○、乙○○○、壬○○、辛○○、戊○○、丙○○、丁○○、庚○○共同占有使用。
      辰○○於92年間過世，原告繼承取得系爭土地及其上建物
      1至3樓之所有權。
（二）原告已依民法第470條第2項規定，於95年5月15日，委請
      律師發函通知被告己○○及庚○○終止系爭房屋之使用借
      貸契約，並請求其等應於30日期限內遷讓交還借用房屋，
      被告迄未遷出即屬無權占有。被告己○○、乙○○○，壬○○、辛○○、戊○○、丙○○、丁○○、庚○○占有系
      爭房地均無正當權源，原告依民法第767條規定，自得請
      求遷讓返還。又被告己○○無權占用原告所有系爭土地搭
      蓋系爭房屋4樓違建，原告依民法第767條規定，亦得請求
      被告己○○拆除該建物後與被告乙○○○，壬○○、辛○○、戊○○、丙○○、丁○○、庚○○共同將土地返還原
      告。
（三）被告己○○於94年9月12日，未經原告同意將系爭房屋1樓
      出租予被告癸○○經營昇丰國際有限公司使用，每月租金
      35,000元，因違反民法第467條第2項之禁止規定，依最高
      法院43年台上字第868號判決意旨，所訂立之租約當然無
      效，被告癸○○及昇丰國際有限公司基於無效之租賃契約
      而占有系爭房屋1樓亦無正當權源。
（四）被告己○○自82年1月1日起至返還系爭土地之日止無權占
      有原告所有系爭土地搭建4樓違建，消極減免其應支付使
      用該土地之代價而受有利益，致原告受有損害，原告自得
      依民法第179條規定之不當得利法律關係，請求被告返還
      相當於租金之利益即每月新台幣9,361元（計算式：申報
      地價33534.4元×土地面積134平方公尺＝0000000.6元，
      0000000. 6元×年息10%÷12個月÷4層樓＝9,361元，小
      數點捨去）。又被告己○○、乙○○○，壬○○、辛○○
      、戊○○、丙○○、丁○○、庚○○無權占有原告所有系
      爭房地1至3樓，原告亦得依不當得利法律關係分別請求被
      告己○○、乙○○○，壬○○、辛○○、戊○○、丙○○
      、丁○○、庚○○返還自95年6月19日起至遷出交還系爭
      房地之日止相當於租金之利益即每月各13,125元（計算式
      ：每月35000元×3層樓＝105000元，105000元÷8人＝131
      25元）。
（五）對被告答辯所為之陳述：
   1、系爭土地及房屋1、2樓原為被告庚○○之父卯○○以原告
      之父辰○○所供給之資金所購置，故卯○○乃同意將該等
      不動產所有權移轉登記與辰○○，當時雙方書立「贈與財
      產書」之目的在於確認卯○○返還系爭土地及房屋1、2樓
      之債務，卯○○因此被免除其返還辰○○出資款之債務，
      並非無償贈與；況卯○○應將系爭土地及房屋1、2樓返還
      登記與辰○○之債務，已由繼承人即被告庚○○繼承並移
      轉登記完竣，縱認「贈與財產書」係贈與契約，系爭不動
      產之移轉登記債務既為被告庚○○所繼承且已完成移轉登
      記，何來贈與或移轉登記不生效力之說？被告己○○等所
      謂因被告庚○○年幼始借用辰○○名義移轉登記云云，殊
      屬無稽
   2、系爭房屋3樓並非被告己○○出資興建，且己○○亦非該3
      樓房屋稅之納稅義務人，況據被告己○○等提出之被證六
      同意書上所載，該3樓房屋如原係被告己○○所有，辰○○何能擬將之贈與庚○○。又系爭房屋3樓縱為被告己○○所出資興建，惟原告否認辰○○曾同意或授權被告己○○為該增建行為。況系爭房屋3樓並不能獨立使用，而係
      附屬於系爭房屋2樓而存在，其所有權已依附合之法律規
      定而由辰○○取得，是以在稅籍登記上，系爭房屋3樓與2
      樓為同一稅籍編號，納稅義務人均為辰○○（現為原告）
      。
   3、原告之被繼承人辰○○雖曾立書擬將系爭房屋2樓贈與被
      告己○○，3樓贈與被告庚○○，惟迄未完成權利移轉；
      且系爭房屋2樓及3樓為不能分割之單一不動產，辰○○即
      不能將該3樓與2樓所有權分割贈與被告庚○○，該3樓之
      所有權並非不能隨2樓所有權移轉登記而移轉，並無「事
      實上處分權」概念之適用，因此在受贈與人充受贈與且取
      得贈與物之所有權以前，辰○○（及其繼承人）均得撤銷
      該贈與；原告已依法以台北光武郵局第801號存證信函（
      見原證三）為撤銷贈與之意思表示。
   4、辰○○於92年2月16日死亡後，系爭不動產經全體繼承人
      協議分割由原告單獨繼承。而贈與契約之成立，必須贈與
      物係贈與人之財產，且經受贈人允受贈與；辰○○之其他
      繼承人已因遺產協議分割而非系爭房地之所有權人，因此
      已不能成為系爭贈與契約之「贈與人」，則原告本於系爭
      房地之唯一所有權人及系爭贈與契約之唯一贈與人之地位
      ，自得在被告允受贈與前，甚至在系爭不動產權利移轉前
      ，單獨撤銷系爭贈與，無須取得其他繼承人之同意或授權
      。況辰○○之其餘繼承人均已同意由原告單獨行使系爭不
      動產之相關權利，包括但不限於請求第三人返還系爭不動
      產及撤銷贈與之權利。
   5、被告己○○等所提之協議書草稿上明載「協議書內容須經
      由巳○○（即原告之母）簽字同意才生效」（見被證七）
      ，是被告等執此主張原告曾同意返還房屋云云，殊非可採
      。
   6、系爭房屋加蓋3樓後，原僅有一室內梯由2樓通往3樓，並
      無獨立出入口，不能獨立使用，增建之3樓應為2樓之附屬
      建物要無疑議。3樓於加建當時既僅有室內梯而無獨立出
      入口，已附合成為2樓之一部分，自不可能因嗣後加建外
      梯，使已因附合成為2樓重要成分之3樓再變成所謂獨立建
      物。況嗣後雖於2樓後陽台加蓋樓梯上3樓，惟無論是後院
      1樓至2樓後陽台之外梯，乃至於2樓後陽台均為原告所有
      之建物，出入系爭房屋3樓既須經原告所有之外梯及後陽
      台，仍不能謂其有獨立出入口。是被告所辯3樓有獨立出
      入口為獨立建物云云無可採。
   7、辰○○過世後，全體繼承人即簽署授權書授權原告處理及
      ／或出售／放棄辰○○之全部及或部分遺產，是原告依授
      權書既有處理系爭不動產之授權，則其無論是撤銷系爭不
      動產之贈與契約，終止系爭不動產之借貸契約或請求返還
      系爭不動產均無須其餘繼承人之另行同意或更為授權。
   8、被告己○○主張自63年起至94年底代原告及其被繼承人支
      付歷年之房屋稅、地價稅計950,234元，得依不當得利規
      定請求返還，與被告己○○應支付之金額相抵銷云云。惟
      被告己○○主張之不當得利請求權，於扣除81年前已罹於
      15年時效而消滅部分後僅餘660,298元。而原告於90年7月
      20日前得請求之租金利益於95年7月20日起訴時縱經時效
      而消滅，惟時效未完成前即82年1月7日起至90年7月19日
      止，原告得請求之租金利益為970,274元，該債務已適於
      抵銷，依民法第337條之規定，原告仍得以此與被告己○○請求原告給付之不當得利債務互為抵銷；另被告己○○
      領取補償費800,000元，扣除興建系爭房屋3樓費用349,43
      5元，尚餘有450,565元，原告得依不當得利法律關係請求
      被告己○○返還，此部分亦對被告己○○請求原告給付之
      不當得利債務主張抵銷，並以訴狀之送達作為抵銷之意思
      表示通知。
（六）並聲明：（1）被告己○○應將坐落台北市○○區○○段3
      小段421地號土地上之建物門牌號台北市○○路○段166號4
      樓（面積79.96平方公尺，如附圖所示4樓部分）拆除後與
      被告乙○○○、壬○○、辛○○、戊○○、丙○○、丁○○、庚○○共同將土地返還原告。（2）被告己○○、乙○○○、壬○○、辛○○、戊○○、丙○○、丁○○、庚○○應自台北市○○路○段166號4樓遷出。（3）被告己○○應自90年7月20日起至返還如聲明第1項土地予原告之日
      止，按月給付原告9,361元。（4）被告己○○、乙○○○
      、壬○○、辛○○、戊○○、丙○○、丁○○、庚○○應
      自台北市○○路○段166號1至3樓遷出。（5）被告己○○
      、乙○○○、壬○○、辛○○、戊○○、丙○○、丁○○
      、庚○○應自95年6月19日起至自前項建物遷出之日止，
      按月各給付原告新台幣13,125元。（6）被告癸○○及昇
      丰國際有限公司應自台北市○○區○○路1段166號1樓建
      物遷出。（7）願供擔保請准宣告假執行。
二、被告辯稱：
（一）被告己○○、乙○○○、辛○○、丙○○、丁○○、庚○○部分：
   1、被告庚○○之父卯○○於40年間響應政府僑民政策，自印
      尼來台定居，並購買系爭土地興建系爭房屋1樓，卯○○
      並在當地經營雜貨店定居，嗣卯○○於64年間去世，由養
      子即被告庚○○繼承，惟因當時庚○○年僅9歲無法管理
      ，祖母寅○○為恐子孫會將房屋變賣，故與在印尼居住之
      親戚即原告之父辰○○協議，借用辰○○名義以買賣原因
      移轉登記，但約定此為祖產不得變賣及仍由被告家人在台
      無償使用收益及管理，故系爭房屋1樓係在未經當時年幼
      庚○○之同意移轉登記為辰○○，直至92年間辰○○去世
      而由原告繼承。
   2、系爭房屋2樓，係卯○○及寅○○於56年間所興建，當時
      尚未辦理產權登記，直至63年間，卯○○因身體健康不佳
      ，恐不久人世，而庚○○尚年幼，遂由寅○○與辰○○協
      議，借用辰○○名義，由卯○○於63年10月間直接辦理保
      存登記為辰○○所有，至92年間辰○○去世，由原告繼承
      。
   3、系爭房屋3樓，乃由被告己○○出資興建，未辦理保存登
      記，雖稅籍登記礙於法令，須借用當時2樓登記名義人辰
      ○○之名義，惟稅籍登記與產權歸屬無必然之關連，系爭
      房屋3樓既為被告己○○出資興建，且有構造上及使用上
      之獨立性，屬民法第66條之定著物，依法由被告己○○原
      始取得所有權。原告雖稱被告己○○等提出之被證六同意
      書上所載，該3樓房屋如原係被告己○○所有，辰○○何
      能擬將之贈與庚○○云云，惟該同意書係辰○○與被告協
      商如何以贈與方式歸還系爭房屋，屬被告為取回不動產所
      為之協議退讓條件，與被告對系爭房屋3樓是否原始取得
      所有權無涉。
   4、系爭房屋4樓，亦為被告己○○所出資加蓋，亦由其原始
      取得所有權。
   5、系爭房屋1、2樓，因僅係借用辰○○名義登記，實際所有
      人仍為卯○○及繼承人即被告庚○○，所以雙方約定由被
      告家人使用、管理收益，除有被告己○○歷年所繳交之房
      屋稅、地價稅單可茲證明外，辰○○於90年7月來台，在
      台北市○○路○段之未○餐廳，於親戚子○○之見證下，
      辰○○承認借用名義約定存在，願依當時與寅○○之約定
      ，同意先以贈與名義將系爭房屋2樓移轉給被告己○○，
      系爭房屋3樓則同意由被告庚○○所有，系爭房屋1樓則暫
      時保留，並附有不得出售之條件及1樓由被告己○○收租
      ，惟辰○○隨即返回印尼後因病逝世，致使未及辦理上開
      移轉登記，而由原告繼承。原告於94年間，原本也願依其
      父之生前意願，配合將房屋移轉返還被告，並簽立協議書
      ，然於被告委託代書欲辦理移轉登記時，原告卻反悔；原
      告雖稱協議書上明載「協議書內容須經由巳○○簽字同意
      才生效」云云，惟該段文字係兩造協議簽署完成已生法律
      拘束力後，始由原告取回擅自片面加註，並非雙方意思表
      示合致之產生，故該段文字之記載，不得拘束被告，原告
      仍應依協議書履行。
   6、被告占有系爭土地及房屋1、2樓，係基於與辰○○之借名
      契約，同意由被告家人實際使用收益及管理之合法權源，
      被告並非無權占有，原告既概括繼承辰○○之權利義務，
      應受該借名契約之拘束，依法不得請求被告遷讓房屋。系
      爭房屋3、4樓未辦保存登記，為被告己○○出資加蓋增建
      完成，當時辰○○遠在印尼不曾參與，依法自應由被告己○○原始取得所有權，原告及原告之父自始至終既不曾取
      得所有權，依法不得請求被告遷讓。若認系爭土地及房屋
      1樓兩造無借用名義契約存在，辰○○既明知出賣人庚○○為未成年人，又非為庚○○之利益而處分該不動產，則
      辰○○於68年間受讓系爭土地及房屋1樓，為民法第1088
      條第2項、第1101條所不許，買賣及移轉登記依法無效，
      原告為辰○○之繼承人，亦非依法律行為而取得權利之第
      三人，不受登記公信力之保護，依法自尚未取得系爭不動
      產之所有權，自不得行使民法第767條之所有物返還請求
      權。縱認系爭房屋3樓所有權人為辰○○，但辰○○既於9
      0年7月間將系爭房屋3樓贈與給被告庚○○，則庚○○也
      已於當日受領交付而取得事實上處分權，原告也無權請求
      遷讓房屋。
   7、本件縱於59年間，卯○○與辰○○曾簽訂贈與財產書，惟
      因當時卯○○並未移轉登記予辰○○，依修正前民法第40
      7條規定，該贈與不生法律效力。原告雖稱已依法撤銷贈
      與之意思表示云云，惟被告庚○○早已受讓系爭房屋3樓
      之事實上處分權，權利業已移轉，依法不得撤銷。況原告
      僅為辰○○眾多繼承人之一，未經其他繼承人全體同意，
      無權撤銷辰○○所為之贈與行為，被告均得合法使用系爭
      所有不動產。縱如原告所主張系爭土地及房屋1至3樓由辰
      ○○借與被告家人使用及已於94年5月15日發函終止使用
      借貸契約云云，惟原告僅為辰○○之眾多繼承人之一，原
      告未經其他繼承人全體之同意所為之終止意思表示，依法
      無效，被告依法仍得占有使用收益，並無不當得利。
   8、原告主張以年息10%計算之租金誠屬過高，被告己○○自6
      3年起至94年底止，已代原告及辰○○支付歷年之房屋稅
      、地價稅共計950,234元，如認原告之訴有理由時，原告
      即受有免除稅捐之支出利益，自應依民法第179條不當得
      利返還請求權規定，將上開代墊款返還給被告己○○，被
      告己○○亦得以此款項與原告起訴主張被告應支付之金額
      相抵銷，並以訴狀之送達，作為抵銷之意思表示通知。
   9、系爭房地實際上為印尼林姓家族之祖產，凡印尼林家子孫
      來台，均得居住系爭房屋以團聚家族之力量，原告來台亦
      同樣居住該處並由被告等照顧，今日原告卻枉顧家族之利
      益及 其父之遺願，欲將系爭不動產據為己有單獨出售，
      致引發爭端，實有違誠信。
  10、並聲明：（1）原告之訴及假執行之聲請均駁回。（2）如
      受不利判決，願供擔保請准宣告免為假執行。
（二）被告壬○○部分：其戶籍已遷到台北市○○街○段80巷12
      號，但在系爭房屋2樓還保留1個房間，偶而回來。
（三）被告戊○○部分：
   1、其戶籍雖一直設在系爭房屋，但於83年間至92年間不住在
      系爭房屋，92年11月25日後才搬回系爭房屋。
   2、並聲明：原告之訴及假執行之聲請均駁回。
（四）被告癸○○、昇丰國際有限公司部分：
   1、被告癸○○於94年9月12日，與己○○訂立房屋租賃契約
      書，向己○○承租系爭房屋1樓，作為經營昇丰國際有限
      公司之行動電話電信設備業務使用；當時己○○已使用系
      爭房屋1樓多時，且提出以往與其他承租人所簽訂之租約
      供被告癸○○觀看，足認系爭房屋1樓長期在己○○實力
      支配之下，被告癸○○始與己○○訂立系爭房屋租賃契約
      書。於原告提起本件訴訟後，被告始知原告係系爭房屋1
      樓之所有權人，惟租賃契約出租人並不以所有權人為限，
      被告癸○○與己○○所簽訂之系爭房屋租賃契約自屬有效
      存在，並因此合法使用系爭不動產，實非無權占有。
   2、被告癸○○係與原對系爭房屋1樓具有使用權限之出租人
      己○○簽訂系爭房屋租賃契約書，簽訂時認己○○係有權
      出租之人，被告癸○○等因租賃關係而占有系爭房屋1樓
      ，占有之初係基於善意而為，依民法第948條規定，自應
      受法律之保護；況於租賃關係合法存在之情況下，依同法
      第943條規定，自應推定有繼續使用之權限，原告主張被
      告癸○○等無權占有應遷讓房屋，顯屬無據。
   3、原告所提高法院43年台上字第868號判決，係針對租賃關
      係下，原承租人違約再將租賃物轉租第三人之法律效果而
      言，與本件並非轉租之情況不同。
   4、並聲明：（1）原告之訴及假執行之聲請均駁回。（2）如
      受不利判決，願供擔保請准宣告免為假執行。
三、兩造不爭執之事項：
（一）系爭土地及房屋1、2樓原為卯○○所有，卯○○與辰○○
      於59年10月23日簽訂贈與財產書，約定卯○○將系爭土地
      及房屋1、2樓贈與辰○○。嗣系爭房屋2樓於63年10月5日
      ，以新建為登記原因，登記予辰○○；卯○○於64年間死
      亡，系爭土地及房屋1樓於64年5月29日，以繼承為登記原
      因，登記予被告庚○○；系爭房屋1樓及系爭土地分別於6
      8年8月29日、69年12月20日，以買賣為登記原因，均登記
      予辰○○。辰○○於92年2月16日死亡，系爭土地及房屋1
      、2樓於93年3月4日，以分割繼承為登記原因，登記予原
      告。此有卯○○為所有權人之土地所有權狀、公證書及贈
      與財產書、建築改良物登記簿、辰○○為所有權人之土地
      所有權狀、土地及建物登記謄本在卷可稽（見被證一、原
      證六1至6頁、被證三及四、原證六第7頁、原證一）。
（二）被告己○○於72年2月25日，與訴外人午○○簽訂增建第3
      層樓房工程承攬契約書，增建系爭房屋3樓，嗣於82年間
      被告己○○又增建系爭房屋4樓。此有該契約書在卷可稽
      （見被證八）。
（三）系爭房屋1樓由被告己○○於94年9月12日，出租予被告癸○○經營昇丰國際有限公司，開設通訊行使用，每月租金
      35,000元。系爭房屋2至4樓現由被告己○○、乙○○○、
      壬○○、辛○○、戊○○、丙○○、丁○○、庚○○居住
      使用。
四、兩造爭執之事項：
（一）系爭房屋3、4樓所有權人為何人？
（二）原告請求被告己○○將系爭房屋4樓拆除，與乙○○○、
      壬○○、辛○○、戊○○、丙○○、丁○○、庚○○共同
      將土地返還原告，有無理由？
（三）原告得否請求被告自系爭房屋1至4樓遷出，即被告占有使
      用系爭房屋1至4樓有無正當權源？
（四）原告得否請求不當得利？
五、原告主張被告無權占有系爭房地等情，為被告所否認，並以
    前揭情詞置辯。茲分述如下：
（一）有關系爭房屋3、4樓所有權歸屬何人所有部分：
   1、按於原有建築物之外另行增建者，如增建部分與原有建築
      物無任何可資區別之標識存在，而與之作為一體使用者，
      因不具構造上及使用上之獨立性，自不得獨立為物權之客
      體，原有建築物所有權之範圍因而擴張；增建部分若已具
      構造上之獨立性，但未具使用上之獨立性而常助原有建築
      物之效用者，則為附屬物，其使用上既與原有建築物成為
      一體，其所有權應歸於消滅，被附屬之原有建築物所有權
      範圍，則因二所有權歸於一所有權而擴張。
   2、查系爭房屋層數原僅第1、2層，第3、4層為嗣後增建且未
      辦保存登記，此為兩造所不爭執。又系爭房屋2樓有5房1
      廳1衛1廚房，室內設一樓梯通往3樓，3樓有6房1衛，室內
      設一鐵梯通往4樓，4樓有4房1衛，則上開3、4樓增建部分
      雖設有室內梯，且房間、浴廁等雖均設有門扇，然係作為
      2至4樓間及各房間往返互通之用，並非獨立之出入口，縱
      使系爭房屋3樓增建部分後方設有一樓梯，亦須經由2樓廚
      房後陽台，始可通往該房屋封閉之後院，對外仍須經原始
      建築物之後院大門出入等情，業經本院至現場勘驗屬實，
      有勘驗筆錄及照片可稽（見本院卷95年12月21日勘驗測量
      筆錄、被證9），是增建部分並不具構造上及使用上之獨
      立性，自不得獨立為物權之客體，而為系爭房屋之一部分
      。被告己○○雖辯稱系爭房屋3、4樓由其出資興建，其係
      所有權人等語；惟按動產因附合而成為不動產重要成分者
      ，不動產之所有人，取得動產所有權，民法第811條定有
      明文；是以該增建之3、4樓因附合關係，無論其係由何人
      出資興建，既不能單獨成為獨立之不動產，而為原建物之
      重要成分不能與原物分離時，該增建部分因與原建物附合
      而為單一所有權客體，依前開民法第811條規定，即應由
      系爭房屋2樓原所有權人，取得增建部分所有權；是被告
      己○○辯稱系爭建物之第3、4樓為其取得所有權一節，尚
      無足採。
（二）有關原告請求被告己○○將系爭房屋4樓拆除，與乙○○○、壬○○、辛○○、戊○○、丙○○、丁○○、庚○○
      共同將系爭土地返還原告，有無理由部分：
   1、按所有人對於無權占有或侵奪其所有物者，得請求返還之
      ，對於妨害其所有權者，得請求除去之，有妨害其所有權
      之虞者，得請求防止之，民法第767條定有明文。
   2、查系爭房屋4樓係己○○於82年間增建乙節，雖為兩造所
      不爭執，惟系爭房屋3、4樓因附合關係，由原2樓所有權
      人辰○○取得增建部分所有權，嗣辰○○於92年間死亡，
      由原告繼承取得等情，已如前述，被告己○○既非系爭房
      屋4樓之所有權人，就系爭房屋4樓並無處分權限，即不負
      任何拆除系爭房屋4樓之義務。至原告請求被告己○○、
      乙○○○、壬○○、辛○○、戊○○、丙○○、丁○○、
      庚○○返還土地，查使用房屋雖與土地之使用不可分離，
      然本件被告己○○等人係經由房屋所有權人而取得系爭房
      屋4樓之占有使用，以使用系爭房屋4樓為目的，並非占有
      使用系爭土地，況且被告己○○等人就系爭房屋4樓並無
      處分權限，無法將系爭房屋拆除後返還坐落之系爭土地予
      原告，則原告請求被告己○○等人返還系爭土地部分，亦
      屬無據。
（三）關於原告得否請求被告自系爭房屋1至4樓遷出，即被告占
      有使用系爭房屋1至4樓有無正當權源部分：
   1、按當事人約定，一方（借名者）經他方（出名者）同意，
      而就屬於一方之財產，以他方之名義，登記為所有權人或
      其他權利人，為借名契約。借名契約為無名契約，當事人
      基於特定目的，依私法自治原則而訂立借名契約，固無不
      可，惟主張有此事實者，應就借名契約確已成立之事實，
      負舉證責任，若其先不能舉證，縱他方就其抗辯事實不能
      舉證，或其所舉證據尚有疵累，亦應駁回該一方之請求（
      最高法院17年上字第917號判例參照）。被告抗辯系爭土
      地及1、2樓房屋係卯○○所有，由被告庚○○繼承，惟借
      用辰○○名義以買賣原因移轉登記云云，並提出卯○○為
      所有權人之土地所有權狀、財政部糧商營業執照、建築改
      良物登記簿、房屋稅及地價稅繳款書、辰○○贈與同意書
      、協議書草稿為據（見被證一至六）。惟所有權移轉登記
      、為他人繳納稅款、將房屋贈與他人等原因不一，自不能
      以系爭土地及1、2樓房屋原係卯○○所有，由被告庚○○
      繼承，嗣以買賣原因移轉登記予辰○○，及被告己○○曾
      繳納稅捐，辰○○與原告嗣後分別簽訂同意書及協議書草
      稿等情，遽以認定成立借名契約。況卯○○與辰○○於59
      年10月23日簽訂贈與財產書記載：「... 卯○○茲因過去
      置業所有產權全部財源確係由親戚辰○○供給事實，...
      全部所有權贈與辰○○... 」等語，並經公證，有公證書
      及贈與財產書在卷可稽（見原證六）；此外，被告就辰○○與庚○○間就系爭房地存有借名契約一節，無法舉證以
      實其說，此項主張，洵屬無據。是被告辯稱占有系爭房地
      係基於借名契約，被告並非無權占有云云，並非可採。
   2、按以非經登記不得移轉之財產為贈與者，在未為移轉登記
      前，其贈與不生效力，固為民法第407條所明定（註：修
      正前民法第407條，現已刪除）；惟當事人間對於無償給
      與不動產之約定，如已互相表示意思一致，依同法第153
      條第1項之規定，其契約即為成立，縱未具備贈與契約特
      別生效之要件，要難謂其一般契約之效力亦未發生，債務
      人自應受此契約之拘束，負有移轉登記使生贈與效力之義
      務（最高法院41年台上字第175號判例參照）。查卯○○
      與辰○○於59年10月23日，簽訂贈與財產書，約定由卯○○贈與系爭土地及房屋1、2樓予辰○○，有公證書及贈與
      財產書在卷可稽（見原證六），嗣系爭房屋2樓於63年10
      月5日，以新建為登記原因，登記予辰○○，自係卯○○
      履行贈與契約義務，則系爭房屋2樓所有權應屬辰○○所
      有。又系爭土地及房屋1樓於卯○○生前雖未登記予辰○○，而於卯○○死亡後由被告庚○○繼承；然不動產之贈
      與因未為所有權移轉登記尚未能發生贈與之效力，惟此僅
      係不動產贈與之特別生效要件有所欠缺，依上開說明，其
      一般契約之效力究已發生，卯○○應受其拘束，負有依約
      履行，使生贈與效力之義務，是項義務已因卯○○之死亡
      而由其繼承人包括繼承，被告庚○○係卯○○之繼承人，
      自不能違反該契約。次按監護人對受監護人之財產，非為
      受監護人之利益，不得使用或處分，如其處分之標的物為
      不動產時，雖其處分係為受監護人之利益，亦須得親屬會
      議之允許始得為之，民法第1101條固定有明文，第此項處
      分權之行使，係指由監護人以自己名義為處分之情形而言
      ；此與監護人以限制行為能力人（受監護人）法定代理人
      地位，同意限制行為能力人（受監護人）為該財產之處分
      ，應適用民法第78條、第79條或第84條規定者，並非相同
      （最高法院82年台上字第2056號判決參照）。查本件系爭
      土地及房屋1樓依卷附土地及建築改良物所有權登記申請
      書、土地及建築改良物買賣所有權移轉契約書、契稅及監
      證費繳納通知書、印鑑證明書等件以觀，係由被告庚○○
      以出賣人之地位以買賣為原因，將所有權移轉登記於辰○○（見本院卷台北市古亭地政事務所96年4月3日函附件）
      ，物權契約之當事人為被告庚○○人而由其監護人寅○○
      以法定代理人之身分同意之；縱被告否認兩造間有買賣契
      約屬實，惟亦係被告庚○○包括繼承卯○○贈與義務而將
      系爭土地及房屋1樓所有權移轉登記予辰○○，被告庚○○為55年10月20日出生，此有戶籍登記簿在卷可稽（見被
      證二第9頁），斯時係12餘歲為限制行為能力人，依前揭
      說明，應適用民法第79條規定，被告庚○○之法定代理人
      寅○○既已同意上開契約，已如前述，則被告庚○○將系
      爭土地及房屋1樓所有權移轉登記予辰○○，自屬有效。
      是被告辯稱當時庚○○為未成年人，又非為庚○○之利益
      而處分該不動產，則辰○○受讓系爭土地及房屋1樓，買
      賣及移轉登記依法無效，尚未取得系爭不動產之所有權云
      云，自無足採。
   3、按繼承人自繼承開始時，除本法另有規定外，承受被繼承
      人財產上之一切權利、義務，民法第1148條前段定有明文
      。本件原告取得系爭房地所有權，係因繼承人間之分割繼
      承，有土地登記申請書在卷可稽（見原證七），又原告復
      自承系爭房屋係被繼承人辰○○借予被告己○○等人使用
      ，而其他繼承人又未拋棄繼承，依上開規定，辰○○與己○○等人之系爭房屋使用借貸契約自應由全體繼承人繼承
      ，倘欲終止使用借貸契約，亦應由全體繼承人為之始為適
      法。次按借貸未定期限，亦不能依借貸之目的，而定其期
      限者，貸與人得隨時請求返還借用物，民法第470條第2項
      定有明文；故此際一經貸與人向借用人為請求返還借用物
      之意思表示，使用借貸關係即告消滅。查本件使用借貸契
      約由全體繼承人繼承，則依上開民法規定，全體繼承人即
      得隨時請求被告交還系爭房屋；而原告主張其得其他繼承
      人授權，於95年5月15日以台北光武郵局第801號存證信函
      及本件起訴狀繕本之送達，向被告己○○等人為請求遷讓
      交還系爭房屋之意思表示，依上說明，本件兩造間之使用
      借貸關係即告消滅。被告雖辯稱原告僅為辰○○之眾多繼
      承人之一，未經其他繼承人全體之同意所為之終止意思表
      示，依法無效，被告依法仍得占有使用收益云云；惟辰○○之其他繼承人已於96年9月28日出具經印尼丹格朗市公
      證事務所公證員公證並經我國駐印尼台北經濟貿易代表處
      證明之之聲明書，其上記載：「... 甲○○... 是以下房
      屋和土地的合法擁有者... 甲○○有權提起訴訟、請求、
      辯護，提起反訴，有權撤銷贈與不動產相關的... 」、「
      ... 甲○○有權，自己斷定拒絕已故者給予她的贈與物，
      宣告對該房產的所有權，行使法律予以私有財產擁有者的
      一切權益... 為確認所述協議和共識，我們與甲○○於95
      年4月1日簽定附加協議書，該協議書已提交台北地方法院
      ... 」等語，足認辰○○之其他繼承人於95年4月1日已授
      權原告行使與系爭房屋有關之權利，自包括終止系爭房屋
      使用借貸契約無訛。是被告辯稱原告終止使用借貸契約不
      合法云云，要非可採。
   4、按私文書經本人或其代理人簽名、蓋章或按指印或有法院
      或公證人之認證者，推定為真正，民事訴訟法第358條第1
      項定有明文。本件被告辯稱原告於94年11月27日與被告己○○、庚○○簽訂協議書草稿（見被證六第2頁），同意
      將系爭房屋2樓過戶己○○、3樓過戶庚○○等語；原告則
      主張系爭協議書草稿載明「本協議書內容須經由巳○○（
      即原告之母）簽字同意才生效」，是該協議書草稿尚未生
      效等語。查系爭協議書草稿內容係庚○○所書寫，「本協
      議書內容須經由巳○○簽字同意才生效」係由原告書寫，
      同意人己○○、庚○○、甲○○之簽名各為本人所為等情
      ，為兩造所不爭執，依上開規定，系爭協議書草稿應為真
      正。被告雖另辯稱「本協議書內容須經由巳○○簽字同意
      才生效」之文字係兩造協議簽署完成後，始由原告以辦理
      過戶為由取回保管並擅自片面加註，並非雙方意思表示合
      致之產生，故該段文字之記載，不得拘束被告云云，然為
      原告所否認；而依兩造各自提出之協議書草稿均有記載「
      本協議書內容須經由巳○○簽字同意才生效」等字，且係
      記載「協議書草稿」而非「協議書」，該協議書草稿既兩
      造各有一份，衡情如過戶需要使用，原告使用自己持有之
      協議書草稿即已足，被告豈有將自己持有之協議書草稿交
      付原告保管之必要？顯與常情有為，被告復未能證明「本
      協議書內容須經由巳○○簽字同意才生效」等字係原告片
      面加註，所辯即不足採，是原告主張加註「本協議書內容
      須經由巳○○簽字同意才生效」等字係經被告同意等語，
      堪予採信，系爭協議書草稿既尚未得巳○○同意，為被告
      所不否認，即尚未生效。
   5、按贈與物之權利未移轉前，贈與人得撤銷其贈與，其一部
      已移轉者，得就其未移轉之部分撤銷之，民法第408條第1
      項固定有明文。本件被繼承人辰○○於90年7月5日簽立書
      面將系爭房屋2樓贈與己○○、3樓贈與庚○○等情，有同
      意書在卷可稽（見被證六第1頁），而系爭房屋3、4樓附
      合於2樓，已如前述，該不動產所有權尚未移轉登記予己○○或庚○○，為兩造所不爭執；原告雖主張依上開規定
      撤銷贈與，惟按民法第408條第1項之規定，係贈與人之撤
      銷權，而本件原告係贈與人辰○○之繼承人，依民法第41
      7條規定須受贈人因故意不法之行為，致贈與人死亡或妨
      礙其為贈與之撤銷者，贈與人之繼承人，始得撤銷其贈與
      。且本件被繼承人辰○○前迄未為撤銷贈與或拒絕履行之
      表示，是原告既不爭執系爭同意書為真正，即不得本於繼
      承人之身分為反於被繼承人之意思表示而撤銷本件贈與，
      最高法院51年度台上字第1416號判例要旨「被繼承人之遺
      贈，在不違反特留分規定之範圍內，繼承人不得拒絕履行
      ，誠以被繼承人處分自己之財產，不許繼承人擅為干與，
      本件贈與雖為生前行為，但如被繼承人至死亡時，仍無撤
      銷或拒絕履行之表示，依同一理由，繼承人不得拒絕履行
      ，原判認被上訴人得任意拒絕履行，於法自屬不合」，足
      資參照。本件原告既未舉證證明被告己○○、庚○○有故
      意不法之行為，致辰○○死亡或妨礙辰○○為贈與之撤銷
      ，原告自不得撤銷辰○○就系爭房屋所為之贈與。
   6、綜上，關於原告得否請求被告自系爭房屋1至4樓遷出，茲
      分述如下：
    (1)按所有人對於無權占有或侵奪其所有物者，得請求返還之
      ，對於妨害其所有權者，得請求除去之，有妨害其所有權
      之虞者，得請求防止之；稱使用借貸者，謂當事人一方以
      物交付他方，而約定他方於無償使用後返還其物之契約；
      借貸未定期限，亦不能依借貸之目的，而定其期限者，貸
      與人得隨時請求返還借用物，民法第767條、第464條、第
      470條第2項分別定有明文。
    (2)原告主張被告己○○、乙○○○、壬○○、辛○○、戊○○、丙○○、丁○○、庚○○無權占有系爭房屋2至4樓，
      然為被告己○○等否認。而因原告不得撤銷辰○○就系爭
      房屋2、3樓（含附合於原建物之4樓）之贈與，已如前述
      ，則被告己○○、庚○○自90年7月5日（即辰○○贈與之
      日）起，占有系爭房屋2至4樓，係基於贈與之法律關係所
      交付，具有正當權源，被告乙○○○、壬○○、辛○○、
      戊○○、丙○○、丁○○占有系爭房屋2至4樓為被告己○○、庚○○所同意，亦屬有正當權源。是原告自不得認係
      無權占有而請求被告己○○、乙○○○、壬○○、辛○○
      、戊○○、丙○○、丁○○、庚○○自系爭房屋2至4樓遷
      出。
    (3)原告主張被告己○○、癸○○、昇丰國際有限公司無權占
      有系爭房屋1樓，然為被告己○○等否認。本件辰○○將
      系爭房屋1樓借與被告己○○使用，己○○復將之出租予
      被告癸○○作為經營昇丰國際有限公司即通訊行使用，則
      被告己○○為間接占有人，被告癸○○及昇丰國際有限公
      司為直接占有人甚明；嗣辰○○死亡，由原告繼承系爭房
      屋1樓，並由原告及其他繼承人繼承系爭借貸契約，且該
      借貸契約已合法終止，業如前述，被告己○○等即無占有
      使用之正當權源，是原告依民法第767條所有物返還請求
      權、第470條第2項借用物返還請求權，請求被告己○○自
      系爭房屋1樓遷出，及依民法第767條所有物返還請求權，
      請求被告癸○○、昇丰國際有限公司自系爭房屋1樓遷出
      ，為有理由。
    (4)被告癸○○及昇丰國際有限公司雖辯稱：被告癸○○與己○○所簽訂之系爭房屋租賃契約有效存在，並因此合法使
      用系爭房屋1樓，非無權占有云云；惟被告己○○與癸○○之租賃契約僅有債權之效力，依債權相對性原則，被告
      癸○○租賃物使用權之效力僅存在於立約之當事人間，其
      復未能證明曾得原告同意，自係屬於出租他人之物，不得
      以此租賃契約對抗所有權人之原告，即不得對原告主張有
      權占有。被告又辯稱：其等占有系爭房屋1樓之初係基於
      善意而為，依民法第948條規定，自應受法律之保護，依
      同法第943條規定，自應推定有繼續使用之權限云云；惟
      占有人於占有物上行使之權利，僅推定其適法有此權利而
      已，觀民法第943條規定自明，被告癸○○及昇丰國際有
      限公司依此規定，於占有物行使權利時，因推定之結果，
      固不須舉證證明其權利；惟本件既經原告證明其為系爭房
      屋1樓之所有人，而推翻法律之推定，則被告癸○○及昇
      丰國際有限公司就其等主張對該房屋1樓之占有有合法正
      當權源之事實，自應負舉證責任，是其等辯稱有民法第94
      3條規定之適用，尚無可採。又民法第948條規定「以動產
      所有權，或其他物權之移轉或設定為目的，而善意受讓該
      動產之占有者，縱其讓與人無讓與之權利，其占有仍受法
      律之保護」；本件被告癸○○占有系爭房屋1樓係因被告
      己○○出租他人之物而來，受讓之標的為不動產使用權又
      非動產物權，自不能依民法第948條規定受善意受讓之保
      護。從而被告癸○○及昇丰國際有限公司上開所辯其等占
      有系爭房屋1樓有正當權源云云，不足採信。
    (5)被告己○○雖辯稱原告行使權利違反誠信原則云云。按權
      利之行使，不得違反公共利益，或以損害他人為主要目的
      ；行使權利，履行義務，應依誠實及信用方法，民法第14
      8 條固定有明文；又民法第148條規定行使權利，不得以
      損害他人為主要目的，係指行使權利，專以損害他人為目
      的之情形而言，若當事人為自己之利益而行使權利，雖於
      他人之利益不無損害，然茍非以損害他人為主要目的，即
      不在該條所定範圍之內，最高法院45年台上字第105號判
      例、69年度台上字第1079號判決意旨可資參照。本件原告
      為系爭房屋1樓之所有權人，其基於所有權人之地位主張
      被告己○○等為無權占用系爭房屋而起訴請求被告除去侵
      害、返還房屋，乃合法行使其所有權，難認其有何權利濫
      用之情形。故被告己○○辯稱原告請求遷讓房屋違反誠信
      原則云云，即無可取。
    (6)原告主張被告乙○○○、壬○○、辛○○、戊○○、丙○○、丁○○、庚○○亦有無權占有系爭房屋1樓之事實，
      然經被告乙○○○等否認，原告復未能提出其他實際上被
      告乙○○○等確有使用系爭房屋1樓之證據以實其說，是
      原告主張依民法第767條、第470條第2項，請求被告乙○○○、壬○○、辛○○、戊○○、丙○○、丁○○、庚○○自系爭房屋1樓遷出，自無足採。
（四）關於原告得否請求不當得利部分：
   1、按無法律上之原因而受利益，致他人受損害者，應返還其
      利益，民法第179條定有明文。又無權占有他人房屋，可
      獲得相當於租金之利益（最高法院61年台上字第1695號判
      例參照）。
   2、被告己○○無權占有系爭房屋1樓，消極減免其應支付使
      用該房屋之代價而受有利益，致原告受有損害，原告依不
      當得利法律關係請求被告己○○返還相當於租金之利益，
      洵無不合。按城市地方房屋之租金，以不超過土地及其建
      築物申報總價年息10%為限，土地法第97條固有明文；然
      而，土地法第97條關於約定最高租額之限制，僅限於城市
      地方供住宅使用之房屋有其適用，此觀諸同法第94條第1
      項及第96條均係有關「自住」之規定即可推知；至城市地
      方供營業用之房屋，承租人得以營商而享受商業上之特殊
      利益，非一般供住宅用之房屋可比，所約定之租金，自不
      受土地法第97條規定之限制（最高法院94年度第2次民事
      庭會議決議參考）。查本件系爭房屋1樓自94年9月12日起
      由被告己○○出租予癸○○，租金每月35,000元之事實，
      有房屋租賃契約書在卷可稽（見本院卷原證二），顯然被
      告己○○間接占有系爭房屋1樓收取租金獲有商業上之特
      殊利益，參酌前述說明，自不受土地法第97條規定之限制
      。又原告於95年5月15日以台北光武郵局第801號存證信函
      終止借貸契約，並限被告於文到30日遷出系爭房屋，被告
      己○○於95年5月18日收受該存證信函，有上開存證信函
      及掛號郵件收件回執在卷可稽（見原證三），從而，原告
      主張就系爭房屋1樓之使用收益，得向被告己○○請求自9
      5年6月19日起至自系爭房屋1樓遷出之日止，按月給付原
      告13,125元相當於租金之利益，尚未逾被告己○○出租予
      癸○○之租金收入每月35,000元，自屬允當，被告辯稱原
      告請求之金額過高云云，尚無可採。被告己○○另辯稱於
      90年7月辰○○來台簽立系爭同意書時，同意系爭房屋1樓
      租金由其收取，並無不當得利云云，並提出錄音光碟及譯
      文為證（見被證10），然為原告所否認；而證人子○○證
      稱：當時有提到1樓要暫時給己○○運用，如果（辰○○
      ）死了後，就給他女兒，因為那時候要繳稅，所以就由己○○他們去繳等語（見本院96年3月23日筆錄第5頁），足
      認辰○○之真意並非永久由被告己○○收取系爭房屋1樓
      租金，系爭房屋1樓之使用借貸契約既已終止，被告己○○自不得主張原告仍同意其繼續收取1樓租金，是被告己○○上開所辯，自無可採。
   3、被告己○○雖抗辯自63年起至94年底止，已代原告及辰○○支付歷年之房屋稅、地價稅共計950,234元，自得依民
      法第179條不當得利規定請求原告返還，故請求以此款項
      與原告起訴主張被告己○○應支付之金額相抵銷云云。惟
      證人子○○證稱：當時有提到1樓要暫時給己○○運用，
      如果（辰○○）死了後，就給他女兒，因為那時候要繳稅
      ，所以就由己○○他們去繳等語，已如前述，足見辰○○
      與被告己○○合意，由辰○○將1樓交予被告己○○使用
      ，被告己○○則需代為繳交房屋稅、地價稅等稅款甚明，
      則原告或辰○○受有免繳稅款利益，並非無法律上原因，
      被告己○○請求抵銷，自無可採。因被告己○○不得請求
      抵銷，則原告對被告己○○之抵銷得否再主張抵銷乙節，
      即毋庸論述。
   4、原告雖主張被告己○○應給付占用系爭土地之不當得利（
      即原告聲明第2項）云云，惟原告請求被告己○○拆除系
      爭房屋4樓、返還土地，為無理由，已如前述，則原告此
      部分主張亦不足採。
   5、原告復請求被告乙○○○、壬○○、辛○○、戊○○、丙○○、丁○○、庚○○給付占用系爭房屋1樓之不當得利
      云云，惟被告乙○○○等未占用系爭房屋1樓，已如前述
      ，則原告此部分主張，為無理由。
   6、原告又請求被告己○○、乙○○○、壬○○、辛○○、戊○○、丙○○、丁○○、庚○○給付占用系爭房屋2、3樓
      之不當得利云云，惟被告己○○等並非無權占用系爭房屋
      2、3樓，已如前述，則自無受有系爭土地相當租金之利益
      致原告受有損害之可能，是原告此部分主張，亦為無理由
      。
六、綜上所述，原告據上事實，依民法第767條所有物返還請求
    權、第470條第2項借用物返還請求權，請求被告己○○自系
    爭房屋1樓遷出，及依民法第767條所有物返還請求權，請求
    被告癸○○、昇丰國際有限公司自系爭房屋1樓遷出，並請
    求被告己○○給付占用系爭房屋1樓相當於租金之不當得利
    ，為有理由，應予准許，逾此部分請求，為無理由，應予駁
    回。又本件原告與被告己○○、癸○○、昇丰國際有限公司
    均陳明願供擔保，聲請宣告假執行及免為假執行，就原告勝
    訴部分，核無不合，爰各酌定相當擔保金額准許之。至原告
    敗訴部分，其訴既經駁回，其假執行之聲請亦失所附麗，應
    併予駁回。
七、本件事證已臻明確，兩造其餘主張陳述及所提之證據，經本
    院審酌後，認均不足以影響本判決之結果，均毋庸一一論述
    ，附此敘明。
八、據上論結，原告之訴為一部有理由、一部無理由。依民事訴
    訟法第79條、第390條第2項、第392條，判決如主文。
中    華    民    國    97    年    6     月    13    日
                    民事第六庭  法  官  蕭清清
以上正本係照原本作成。
如對本判決上訴，須於判決送達後20日內向本院提出上訴狀。
中    華    民    國    97    年    6     月    13    日
                                書記官  林秀娥


司法院資訊處製作；財團法人民間司法改革基金會備份。
